【裁判字號】    90,上訴,1510
【裁判日期】    900613
【裁判案由】    毒品危害防制條例
【裁判全文】
臺灣高等法院刑事判決                            九十年度上訴字第一五一○號
    上  訴  人
    即  被  告  甲○○
右上訴人因違反毒品危害防制條例案件，不服臺灣桃園地方法院八十九年度訴更字第
八號，中華民國九十年一月十日第一審判決（起訴案號：臺灣桃園地方法院檢察署八
十九年度毒偵字第二二一九號及移送併辦案號：八十九年度毒偵字第五三二二號），
提起上訴，本院判決如左：
    主  文
原判決撤銷。
甲○○連續施用第一級毒品，處有期徒刑捌月，扣案之第一級毒品海洛因壹包（淨重
零點零陸公克、包裝重零點壹捌公克）、含第一級毒品海洛因成分之美娜水壹瓶均沒
收銷燬之，注射針筒貳支沒收之；又連續施用第二級毒品，處有期徒刑陸月，扣案之
吸食器壹組沒收銷燬之。應執行有期徒刑壹年，扣案之第一級毒品海洛因壹包（淨重
零點零陸公克、包裝重零點壹捌公克）、含第一級毒品海洛因成分之美娜水壹瓶、吸
食器壹組均沒收銷燬之，扣案之注射針筒貳支沒收之。
    事  實
一、甲○○前因施用毒品案件，經原審裁定送觀察、勒戒後，認無繼續施用毒品之傾
    向，業經台灣桃園地方法院檢察署檢察官於民國八十八年一月五日作成八十八年
    度偵字第二六七號不起訴處分確定。嗣再因施用毒品案件，又經裁定送觀察、勒
    戒後，認有繼續施用毒品傾向，經台灣桃園地方法院檢察署檢察官聲請原法院裁
    定強制戒治，並以八十八年度偵緝字第五一九號提起公訴，經原法院於八十八年
    九月十七日以八十八年度易字第一八二四號判處有期徒刑四月，如易科罰金，以
    三百元折算一日確定，於八十九年七月二十五日易科罰金執行完畢（不構成累犯
    ），猶不知悛悔。於前開停止強制戒治付保護管束期間，詎甲○○（起訴書誤載
    為呂文琪）竟基於施用第一級毒品海洛因之概括犯意，自八十九年四月十日起至
    同年六月二十日止，連續在桃園縣大園鄉○○村○○○路一九三號住處，將海洛
    因摻美娜水以針筒注射方式，施用第一級毒品海洛因多次；另基於施用第二級毒
    品安非他命之概括犯意，自八十九年四月十日起至同年六月二十日止，連續在其
    上址住處，將安非他命置於吸食器內點火燃燒吸食其煙方式，施用第二級毒品安
    非他命多次。嗣先於八十九年四月十日晚間七時三十分許，在其上址住處，為警
    查獲，並扣得甲○○所有供其施用之海洛因一包（淨重○．○六公克、包裝重○
    ．一八公克）及其所有之施用毒品器具注射針筒一支、吸食器一組；復於八十九
    年六月二十日下午四時五十分許，在其上址住處為警查獲，並扣得甲○○所有供
    其施用摻有含美娜水之海洛因水一瓶、供施用毒品所用之器具針筒一支。
二、案經桃園縣警察局大園分局移請台灣桃園地方法院檢察署檢察官偵查起訴及台灣
    桃園地方法院檢察署檢察官移送併辦。
    理  由
一、右揭事實，業據上訴人即被告甲○○於原審審理時供承不諱，而被告坦認其第一
    次之犯行部分，核與證人即承辦本案之員警嚴文浩證述之情節相符，並有現場照
    片三幀附卷足徵，而被告第一次為警查獲時所持有之白粉毛重○．三公克，經送
    法務部調查局鑑驗結果，確屬第一級毒品海洛因無訛（淨重○．○六公克、包裝
    重○．一八公克），有法務部調查局編號：00000000號鑑定通知書一紙
    附卷可憑；此外復有被告所有供其施用毒品所用之器具針筒一支、吸食器一組等
    物扣案可佐，而上開扣案物品確係在被告上址住處之房間內查獲，業據證人即被
    告之妻游秀寶證述在卷。而被告坦認第二次犯行部分，並有搜索扣押證明筆錄乙
    紙及現場照片二幀附卷足佐，此外復有被告所有供其施用之毒品含海洛因成分之
    美娜水一瓶，及被告所有供其施用毒品之器具針筒一支等扣案可佐；又被告先後
    二次為警查獲時所採集之尿液，經送桃園縣衛生局檢驗結果，分別呈嗎啡陽性反
    應及甲基安非他命陽性反應、暨呈甲基安非他命陽性反應，亦有桃園縣衛生局不
    法藥物尿液檢定書二紙在卷足憑，足徵被告自白與事實相符，堪以採信。又被告
    前因施用毒品案件，經原法院裁定送觀察、勒戒後，認無繼續施用毒品之傾向，
    業經台灣桃園地方法院檢察署檢察官於八十八年一月五日作成八十八年度偵字第
    二六七號不起訴處分確定。嗣再因施用毒品案件，又經原法院裁定送觀察、勒戒
    後，認有繼續施用毒品傾向，經台灣桃園地方法院檢察署檢察官聲請裁定強制戒
    治，並以八十八年度偵緝字第五一九號提起公訴，經本院於八十八年九月十七日
    以八十八年度易字第一八二四號判處有期徒刑四月，如易科罰金，以三百元折算
    一日確定，於八十九年七月二十五日易科罰金執行完畢等情，並有該份不起書、
    判決書及台灣桃園地方法院檢察署刑案資料查註紀錄表、本院被告全國前案紀錄
    表附卷可參，其於五年內三犯毒品危害防制條例第十條之罪，洵堪認定。
二、核被告所為，係犯毒品危害防制條例第十條第一項之施用第一級毒品罪及同條例
    第十條第二項之施用第二級毒品罪。其持有第一級毒品海洛因及第二級毒品安非
    他命，既均意在供己施用，其持有之低度行為應為施用之高度行為吸收，不另論
    罪。又公訴人起訴之事實雖未敘及被告自八十九年四月十一日起至同年六月二十
    日止之施用第一級毒品海洛因、第二級毒品安非他命之犯行（即八十九年度毒偵
    字第五三二二號移送併案審理部分），然該部分事實與公訴人起訴之事實既具有
    連續犯之裁判上一罪關係，應為起訴效力所及，本院自得一併審理。又被告多次
    施用第一級毒品及第二級毒品犯行，時間緊接，犯罪構成要件相同，顯係各基於
    概括犯意反覆為之，應依刑法第五十六條連續犯規定，各論以施用第一級毒品罪
    、施用第二級毒品罪，並均加重其刑。被告所犯前開二罪，犯意各別，行為互殊
    ，應分論併罰。原審論處被告罪刑本非無見，惟原判決事實欄關於台灣桃園地方
    法院檢察署檢察官於八十八年一月五日作成八十八年度偵字第二六七號不起訴處
    分確定部分，原審誤為八十七年一月十六日之八十七年度偵字第一六一八五號不
    起訴處分，致犯罪事實不合；又扣案吸食器為專供施用毒品之器具，應依毒品危
    害防制條例第十八條第一項前段沒收銷燬之，原判決以刑法第三十八條第一項第
    二款沒收，亦有未洽；被告空言上訴雖無理由，惟原判決既有上揭可議之處，自
    屬無可維持，即應由本院將原判決撤銷。爰審酌被告前因施用毒品，業經觀察、
    勒戒後，猶不思悛悔，再犯施用毒品犯行，戕害己身，及犯後坦承態度等一切情
    狀，分別量處如主文所示之刑，並定應執行之刑，以資懲儆。扣案之第一級毒品
    海洛因（海洛因一包淨重○．○六公克、包裝重○．一八公克）、含海洛因成分
    美娜水一瓶（因美娜水難與內含之海洛因析離，應視為毒品），為查獲之毒品，
    吸食器一組為專供施用毒品之器具，均應依毒品危害防制條例第十八條第一項前
    段，沒收銷燬之。扣案之針筒二支，為被告所有供施用毒品所用之物，業其供明
    在卷，應依刑法第三十八條第一項第二款規定，宣告沒收。
三、被告經合法傳喚，無正當理由不到庭，爰不待其陳述逕行判決。
據上論斷，應依刑事訴訟法第三百六十九條第一項前段、第三百六十四條、第二百九
十九條第一項前段、第三百七十一條，毒品危害防制條例第十條第一項、第二項、第
十八條第一項前段、第二十條第三項前段，刑法第十一條前段、第五十六條、第五十
一條第五款、第三十八條第一項第二款，判決如主文。
本案經檢察官謝英民到庭執行職務。
中      華      民      國      九十      年      六      月    十三    日
                              臺灣高等法院刑事第五庭
                                  審判長法  官  曾  德  水
                                        法  官  林  立  華
                                        法  官  楊  貴  雄
右正本證明與原本無異。
關於施用第一級毒品部分如不服本判決應於收受送達後十日內向本院提出上訴書狀，
其未述上訴之理由者並得於提起上訴後十日內向本院補提理由書（均須按他造當事人
之人數附繕本）。
關於施用第二級毒品部分，不得上訴。
                                        書記官  林  淑  貞
中      華      民      國      九十      年      六      月    十五    日
附錄：本判決論罪科刑法條全文
毒品危害防制條例第十條：
一施用第一級毒品者，處六月以上五年以下有期徒刑。
二施用第二級毒品者，處三年以下有期徒刑。


司法院資訊處製作；財團法人民間司法改革基金會備份。
